臺灣高等法院臺中分院刑事裁定　
111年度聲字第1738號

聲  請  人  臺灣高等檢察署臺中檢察分署檢察官     
受  刑  人  劉文生



上列聲請人因受刑人數罪併罰有二裁判以上，聲請定其應執行之
刑（聲請案號：111年度執聲字第737號），本院裁定如下：
    主  文
劉○○因犯如附表所示各罪所處之徒刑，應執行有期徒刑參年陸月
。
    理  由
一、聲請意旨略以：受刑人劉○○因詐欺數罪，先後經判決確定如
    附表，應依刑法第53條、第51條第5款規定，定其應執行之
    刑，爰依刑事訴訟法第477條第1項聲請裁定等語。
二、按裁判確定前犯數罪者，併合處罰之；數罪併罰，有二裁判
    以上者，依刑法第51條之規定，定其應執行之刑；又宣告多
    數有期徒刑，於各刑中之最長期以上，各刑合併之刑期以下
    定其刑期，但不得逾30年，刑法第50條第1項前段、第53條
    、第51條第5 款分別定有明文。次按數罪併罰之定應執行之
    刑，係出於刑罰經濟與責罰相當之考量，並非予以犯罪行為
    人或受刑人不當之利益，為一種特別的量刑過程，相較於刑
    法第57條所定科刑時應審酌之事項係對一般犯罪行為之裁量
    ，為定應執行刑之宣告，乃對犯罪行為人本身及所犯各罪之
    總檢視，除應考量行為人所犯數罪反應出之人格特性，並應
    權衡審酌行為人之責任與整體刑法目的及相關刑事政策，在
    量刑權之法律拘束性原則下，依刑法第51條第5款之規定，
    採限制加重原則，以宣告各刑中之最長期為下限，各刑合併
    之刑期為上限，但最長不得逾30年，資為量刑自由裁量權之
    外部性界限，並應受法秩序理念規範之比例原則、平等原則
    、責罰相當原則、重複評價禁止原則等自由裁量權之內部抽
    象價值要求界限之支配，以使輕重得宜，罰當其責，俾符合
    法律授與裁量權之目的，以區別數罪併罰與單純數罪之不同
    ，兼顧刑罰衡平原則（最高法院100年度台抗字第440 號刑
    事裁定意旨參照）。
三、經查：
　㈠受刑人劉○○所犯如附表編號3所示詐欺罪，其犯罪日期為「10
    6/12/15至106/12/23、106/12/25至106/12/27、106/12/31
    、107/01/01至107/01/03」，附表編號4所示詐欺罪，其犯
    罪日期為「106/12/16、106/12/26」，附表編號5所示詐欺
    罪，其犯罪日期為「106/12/27至106/12/29、106/12/31、1
    07/01/03」，附表編號6所示詐欺罪，其犯罪日期為「106/1
    2/13、106/12/15至106/12/21」，有上開判決書及臺灣高等
    法院被告前案紀錄表附卷可稽。聲請書附表編號3將犯罪日
    期記載為「106/12/15至107/01/03」、編號4將犯罪日期記
    載為「106/12/16至106/12/26」、編號5將犯罪日期記載為
    「106/12/27至107/01/03」、編號6將犯罪日期記載為「106
    /12/13至106/12/21」，係屬誤載，爰更正如本裁定附表所
    示，先此敘明。
　㈡受刑人劉○○因詐欺數罪，經臺灣雲林地方法院、臺灣臺中地
    方法院及本院先後判處如附表所示之刑確定，有各該案件判
    決及臺灣高等法院被告前案紀錄表在卷可查，本院認檢察官
    聲請定其應執行之刑為合法正當，應予准許。爰依最高法院
    110年度台抗大字第489號大法庭裁定意旨：「定應執行刑，
    不僅攸關國家刑罰權之行使，於受刑人之權益亦有重大影響
    ，除顯無必要或有急迫情形外，法院於裁定前，允宜予受刑
    人以言詞、書面或其他適當方式陳述意見之機會，程序保障
    更加周全。」予受刑人陳述意見之機會，經本院書面通知受
    刑人於期限內表示意見，而其具狀表示無意見，有本院111
    中分高刑鳳111聲1738字第7906號函、送達證書、本院陳述
    意見調查表在卷可憑，本院審酌受刑人所犯如附表所示各罪
    之犯罪態樣、時間間隔、侵害法益、各罪依其犯罪情節所量
    定之刑，有上開判決及臺灣高等法院被告前案紀錄表在卷可
    查，暨考量前述比例原則、平等原則、責罰相當原則、重複
    評價禁止原則等自由裁量權之內部抽象價值要求之界限，爰
    合併定其應執行之刑如主文所示。
據上論結，應依刑事訴訟法第477條第1項，刑法第53條、第51條
第5款，裁定如主文。　　　　　　
中　　華　　民　　國　　111 　年　　8 　　月　　30　　日
             刑事第一庭 　審判長法　官　江  德  千   
                                法　官　高  增  泓
　　　　  　　　　　　　　　　　法　官　簡  源  希
以上正本證明與原本無異。
如不服本裁定，應於收受送達後5日內向本院提出抗告書狀（須
附繕本）。因疫情而遲誤不變期間，得向法院聲請回復原狀。
                                書記官  吳  麗  琴
　　　　　　　　　　　　　　　　
中　　華　　民　　國　　111 　年　　8 　　月　　30　　日
附表：受刑人劉○○定應執行刑案件一覽表 
編　　　　　號  1 2 3 罪　　　　　名  詐欺 詐欺 詐欺 宣　　告　　刑  有期徒刑1年1月 有期徒刑8月 (共11次) 有期徒刑7月 (共19次) 犯　罪　日　期  105/07至106/08間 106/12/21至107/01/03(共11次) 106/12/15至106/12/23、106/12/25至106/12/27、106/12/31、107/01/01至107/01/03 (共19次) 偵查(自訴)機關 年度案號  雲林地檢107年度偵字第2869號等 臺中地檢107年度偵字第2406號等 臺中地檢107年度偵字第2406號等 最　後 事實審 法　  院 雲林地院 中高分院 中高分院  案　  號 107年度訴字第371號 109年度上訴字第2484號 109年度上訴字第2484號  判決日期 107年7月26日 110年9月30日 110年9月30日 確　定 判　決 法　　院 雲林地院 最高法院 最高法院  案　　號 107年度訴字第371號 111年度台上字第229號 111年度台上字第229號  確定日期 107年8月31日 111年4月13日 111年4月13日 是否為得易科 罰金、社會勞動之案件  不得易科、社勞 不得易科、社勞 不得易科、社勞 備註  雲林地檢107年度執字第3164號 (已執畢) 臺中地檢111年度執字第5210號 臺中地檢111年度執字第5210號 
附表：受刑人劉○○定應執行刑案件一覽表 
編　　　　　號  4 5 6 罪　　　　　名  詐欺 詐欺 詐欺 宣　　告　　刑  有期徒刑1年1月 有期徒刑1年4月  有期徒刑8月  犯　罪　日　期  106/12/16、 106/12/26  106/12/27至106/12/29、 106/12/31、 107/01/03 106/12/13、 106/12/15至106/12/21 偵查(自訴)機關 年度案號  臺中地檢107年度偵字第2406號等 臺中地檢107年度偵字第2406號等 臺中地檢107年度偵字第2406號等 最　後 事實審 法　  院 中高分院 中高分院 臺中地院  案　  號 109年度上訴字第2484號 109年度上訴字第2484號 107年度訴字第1019號  判決日期 110年9月30日 110年9月30日 109年7月29日 確　定 判　決 法　　院 最高法院 最高法院 臺中地院  案　　號 111年度台上字第229號 111年度台上字第229號 107年度訴字第1019號  確定日期 111年4月13日 111年4月13日 111年7月7日 (撤回上訴) 是否為得易科 罰金、社會勞動之案件  不得易科、社勞 不得易科、社勞 不得易科、社勞 備註  臺中地檢111年度執字第5210號 臺中地檢111年度執字第5210號 臺中地檢111年度執字第9029號